【裁判字號】    89,易,1136
【裁判日期】    890509
【裁判案由】    業務侵占
【裁判全文】
台灣台中地方法院刑事判決                        八十九年度易字第一一三六號
    公  訴  人  台灣台中地方法院檢察署檢察官
    被      告  甲○○
右列被告因業務侵占案件，經檢察官提起公訴（八十九年度偵字第三九七二號），本
院判決如左：
    主  文
甲○○意圖為自己不法之所有，而侵占對於業務上所持有之物，處有期徒刑陸月。緩
刑貳年。
    事  實
一、甲○○於民國八十七年間，在台中縣大里市○○路四十一號開設「立和空調企業
    社」（以下簡稱立和社）從事水電及冷氣機之維修，係從事業務之人，其於民國
    八十七年六月間，受託至台中市○○街二十一巷十三號將乙○○所有之聲寶牌冷
    氣機一台（機型AW236HAL(AM)，機號00000000）載至立和社維修，而依一般之修
    理期限，一星期內即應將上述冷氣機送還送修者，詎期限屆至後，甲○○不僅未
    將上述冷氣機送還，竟意圖為自己不法之所有，以變易持有為所有之意思將該冷
    氣機侵占入己，嗣經乙○○及其未婚妻余聿中屢次催討未果，始知悉上情。
二、案經乙○○訴由臺灣臺中地方法院檢察署檢察官偵查起訴。
    理  由
一、訊據被告甲○○固坦承將告訴人所有之冷氣機載回維修至今未交還之事實不諱，
    然矢口否認有侵占之犯行，辯稱：該冷氣機業已維修完竣，當時因尚未修好，且
    又搬家，事情較為繁忙，故未通知告訴人云云。惟查，被告確有侵占之行為，業
    據告訴人於偵、審中指訴甚詳，並有告訴人所提出該冷氣機（含機型及機號）之
    保證書影本一紙附卷可稽。而從事冷氣機維修業務者，一般修理冷氣機之時間約
    需三天至一星期，若修不好，亦需於一星期內告知送修者等語，業據被告於本院
    審理中自承在卷（見本院卷第十一頁），惟被告於收受該冷氣機後，迄告訴人於
    八十九年一月三十一日向台灣台中地方法院檢察署提出告訴時，已逾一年六月餘
    ，均未返還上開冷氣機，另參酌證人余聿中於偵查中證稱：八十七年六月冷氣機
    送修迄今，期間曾多次催促返還，但被告均相應不理等語觀之，被告確有侵占該
    冷氣機之意圖甚明，否則豈有送修逾年半後，無論是否修好，均未見被告作何回
    應，是被告所辯並無侵占之意圖，顯屬事後卸責之詞不足採信。本件事證明確，
    被告之犯行應堪認定。
二、被告係從事從事水電及冷氣機之維修，為從事業務之人，其將業務上所持有之冷
    氣機侵占入己，核其所為，係犯刑法第三百三十六條第二項之業務侵占罪。爰審
    酌被告之素行、犯罪之動機、目的、手段、所侵害之財產法益係一台冷氣機，且
    事後已與告訴人達成和解，告訴人亦表示不願追究，暨犯罪後態度等一切情狀，
    量處如主文所示之刑。末查被告前未曾受有期徒刑以上刑之宣告，有台灣高等法
    院及台灣台中地方法院檢察署刑事被告前科紀錄表各一份在卷可按，被告犯後已
    與告訴人達成和解，深具悔意，其經此教訓，當知警惕而無再犯之虞，本院綜核
    各情，所宣告之刑，認以暫不執行為適當，併予宣告緩刑二年，以啟自新。
據上論斷，應依刑事訴訟法第二百九十九條第一項前段，刑法第三百三十六條第二項
、第七十四條第一款，罰金罰鍰提高標準條例第一條前段，判決如主文。
中      華      民      國      八十九    年      五      月    九      日
                                  台灣台中地方法院刑事第二庭
                                      法  官    蔡  名  曜
右正本證明與原本無異。
如不服本判決，應於送達後十日內向本院提出上訴狀(須附繕本)，上訴於台灣高等
法院台中分院。
                                      書記官
中      華      民      國      八十九    年      五      月    九      日
附錄論罪科刑法條
刑法第三百三十六條第二項：
對於業務上所持有之物，犯前條第一項之罪者，處六月以上五年以下有期徒刑，得併
科三千元以下罰金。前二項之未遂犯罰之。


司法院資訊處製作；財團法人民間司法改革基金會備份。
